---
title: "functional programming"
author: "liuc"
date: '2022-05-16'
output: pdf_document
---

```{r setup, include=FALSE}
knitr::opts_chunk$set(echo = TRUE)
```

## R functional programming

主要参考如下的内容：
https://dcl-prog.stanford.edu/


#### tidy-evluation

函数式编程在R中具有重要的作用。
在此之前我们需要先了解R中传参的两种主要的形式: In R, you can divide function arguments into two classes: evaluated and quoted.
在理清tidy-evaluation时，我们曾做过一些初步的探讨，尤其对生成一个变量做了多个示例，现在应该清楚quoted的用法了。
quoted的变量既是在函数运行时不对其进行evaluation的变量，一般也不存在于环境变量中。
Quosures are objects and so can be passed around, carrying their environment with them.


```{r}
# 建立quosure对象的建立包含其环境，所以在函数中用enquo函数代替quo函数
grouped_mean <- function(df, group_var, summary_var){
  group_var <- enquo(group_var)
  summary_var <- enquo(summary_var)
  print(group_var)
  
  df %>% 
    group_by(!! group_var) %>% 
    summarise(
      mean = mean(!! summary_var)
    )
}

grouped_mean(mpg, manufacturer, cty)
```


下面的函数模版，在我们传递给`tidyverse`系列函数一个quosure（一个symbol）时，可以作为参考。但并不是传递字符串的形式。
```{r}
my_tidyeval_function <- function(column_name) {
  column_name <- enquo(column_name)
  
  df %>% 
    dplyr_verb(!! column_name)
}
```


Notice that with`...`, we didn’t have to use `enquo() or !!`. `...` takes care of all the quoting and unquoting for you.
```{r}
grouped_mean_2 <- function(df, summary_var, ...) {
  summary_var <- enquo(summary_var)
  
  df %>% 
    group_by(...) %>% 
    summarize(mean = mean(!! summary_var))
}

grouped_mean_2(df = mpg, summary_var = cty, manufacturer, model)
```


#### list-column

下面详细理清list-column的用法。

`nest` 函数的用法：`nest`用来用类似`group_by`的形式生成column为tibble的数据格式。
```{r}
foo <- mpg %>% 
  select(manufacturer, model) %>% 
  nest(new_var = model)

foo

foo$new_var[[1]]
```


出了上面所诉的`tibble`格式的list-column外，还有`vector`形式的，可以通过`summarise`得到
```{r}
mpg %>% 
  select(manufacturer, model) %>% 
  group_by(manufacturer) %>% 
  summarise(new_v = list(model))
```

#### functions

R语言函数的一些笔记.
Q: 什么是vector function，scalar function？什么是predicate function？

在使用`dplyr`时，向量化的操作让人忘记了，在R中也是有标量操作的，这种操作在对诸如`mutate`一类的函数时，会报waring。
这在我们的使用中应多加小心。

`if()else()`, `ifelse/if_else/case_when`,之间的主要差别在于后者是vector的。 

```{r}

```


#### purrr的一些小用法

本文中以`.`作为测试数据的小trick也是挺有意思的。

```{r}
map(mpg, sort, decreasing = TRUE) # sort函数的参数直接放在后面


# shortcut for 匿名函数
# The ~ tells map() that an anonymous function is coming. The . refers to the function argument, taking the place of x from the full anonymous function syntax.
map(moons, function(x) x * 0.62)
moons %>% 
  map(~ . * 0.62) # 这种形式在tidy中还是听常用的

```

对于`map2`,`pmap`,等需要强调的是其在两个vector中的并行关系。对于匿名函数的参数分别为: `.`, `.x .y`, `..1 ..2 ..3`



