---
title: "tidy evaluation"
author: "liuc"
date: '2022-05-13'
output: pdf_document
---

```{r setup, include=FALSE}
knitr::opts_chunk$set(echo = TRUE)
```

## tidy evaluation

tidy evaluation:
在nonstandard evaluation programming中，传参有一些小trick，现记录如下：


*data-mask* & *tidy-select*
在函数中传参给tidy系列的命令时，有主要的两种形式，以下以`filter`, `select`作为主要示例。同时还有创建新变量名称的 需求，以`mutate`作为示例。传递参数的形式主要包括两个，一是传递环境变量中的字符串，包括直接和间接的形式，以及传递
data-variable的symbol形式。


data-mask
```{r}
# 传递字符串，直接或间接
aa <- 'cyl'
foo1 <- function(x) mtcars %>% head() %>% filter(.data[[x]] == 6)
foo1('cyl')
foo1(aa)

# 传递data-mask的内容
foo2 <- function(x) mtcars %>% filter({{ x }} == 6)
foo2(cyl) # 环境变量无cyl
cyl = 'foo'
foo2(cyl) # 并不会传递foo字符串
```

tidy-select
tidy-select主要是通过`tidyselect`包实现的，具体可参考此包的详细文档。
```{r}
# 传递字符串，直接或间接
aa <- 'cyl'
foo3 <- function(x) mtcars %>% head() %>% select(all_of(x))
foo3('cyl')
foo3(aa)

# 传递data-mask的内容
foo4 <- function(x) mtcars %>% select({{ x }})
foo4(cyl) # 环境变量无cyl
cyl = 'foo'
foo4(cyl) # 并不会传递foo字符串
```


mutate
当我们想在函数中传递新建变量的名字时，需要用到如下：
```{r}
# 当传递data-variab 这一symbol时（）不过这种传递不会出现在环境变量中，也即无法在函数所处的environment中存在
foo5 <- function(x) mtcars %>% head() %>% mutate({{x}} := cyl *2)
foo5(new_var) # new_var并不在当前环境存在

# 传递字符串，直接或间接时
bb <- 'new_v'
foo6 <- function(x) mtcars %>% head() %>% mutate(!!x := cyl * 2)
foo6('new_v')
foo6(bb)
new_v <- 'bar'
foo6(new_v)
```

出了以上利用海象符的操作外还有一种操作可以用来修改变量名，即利用glue字符串的形式，上述`foo5`函数其实也可以加上双引号。
```{r}
foo7 <- function(x) mtcars %>% head() %>% mutate('{{x}}' := cyl * 2)
foo8 <- function(x) mtcars %>% head() %>% mutate('hehe_{{x}}' := cyl * 2)

foo7(new_v)
foo8(new_v)
```


来自stackoverflow的一个极好的例子
https://stackoverflow.com/questions/32817780/what-is-the-r-assignment-operator-for
```{r}

df <- tibble(
  g1 = c(1, 1, 2, 2, 2),
  g2 = c(1, 2, 1, 2, 1),
  a = sample(5),
  b = sample(5)
)

my_mutate <- function(df, expr) {
  expr <- enquo(expr)
  print(str(expr))
  print(expr)
  mean_name <- paste0("mean_", quo_name(expr))
  sum_name <- paste0("sum_", quo_name(expr))
  print(mean_name)

  mutate(df,
    !! mean_name := mean(!! expr),
    !! sum_name := sum(!! expr)
  )
}

my_mutate(df, a)
```



